【裁判字號】    90,交訴,49
【裁判日期】    900828
【裁判案由】    過失致死等
【裁判全文】
臺灣雲林地方法院刑事判決                            九十年度交訴字第四九號
    公  訴  人  臺灣雲林地方法院檢察署檢察官
    被      告  SA BORA.
右列被告因業務過失致死等案件，經檢察官提起公訴（九十年度偵字第二八九九號）
，本院判決如左：
    主  文
SA BORANDET 從事業務之人，因業務上之過失致人於死，處有期徒刑拾月；又駕駛動
力交通工具肇事，致人死亡而逃逸，處有期徒刑拾月。應執行有期徒刑壹年陸月，緩
刑肆年。
    事  實
一、SA BORANDET 為泰國人，係太平洋建設股份有限公司（下稱太平洋公司）引進之
    外籍勞工，無駕駛執照，而被該公司派遺於工程下包廠商康婕營造股份有限公司
    （下稱康婕公司）工作，但仍與其他外籍勞工居住在太平洋公司位於雲林縣四湖
    鄉○○村○○路一二０號外勞宿舍。每日除在工地工作外，上下班時，並駕駛康
    婕公司所屬未懸掛車牌（事後經查證為ＡＩ－九九四七號）小貨車，接運工人或
    載運工具往返工地及宿舍間，係從事駕駛為附隨業務之人。民國（下同）九十年
    六月二十五日十一時二十分許，SA BORANDET 無照駕駛該部小貨車，運送一些貨
    物及二名外籍勞工，自宿舍出發，沿雲林縣口湖鄉○○村○○路，由西向東往雲
    一三六線工地行駛，途經東安路四十二號前之東安路與產業道路無號誌交岔路口
    時，原應注意依該路段之標誌，行車速限為四十公里，不得超速行駛，且行經無
    號誌交岔路口時，應減速慢行，作隨時停車之準備，及注意車前狀況，隨時採取
    必要之安全措施。而依當時情形，並無不能注意之情形，竟疏未注意上開情形，
    不但未減速慢行，而且以時速六十公里超速行駛，及未注意交岔路口有楊炳坤駕
    駛ＮＳＶ－六五八號重型機車駛入，因而小貨車車頭撞及機車右側，使楊炳坤人
    車倒地，小貨車因車速過快，而輾壓過楊炳坤身體，並撞及路旁電線桿，衝入路
    旁池溏岸旁。楊炳坤胸腹部嚴重挫傷破裂，內臟溢出，當場死亡。SA BORANDET
    見狀，一時心慌，明知肇事致人死亡，竟另行起意，與車上二名外籍勞工，棄車
    逃逸，而於同日十七時許，在祥佑診所查獲SA BORANDET。
二、案經楊炳坤之子乙○○告訴，雲林縣警察局北港分局移送臺灣雲林地方法院檢察
    署檢察官偵查起訴。
    理  由
一、右開事實，業經被告SA BORANDET 於審理中自白承認，並有道路交通事故調查報
    告表一份，及肇事車輛暨現場照片四張附卷可稽。而被害人楊炳坤因本件車禍被
    輾壓而胸腹部受到嚴重挫傷破裂，內臟溢出，當場死亡，亦經檢察官督同檢驗員
    相驗屬實，製有驗斷書、相驗屍體證明書、勘驗筆錄附卷為證，並經本院傳訊檢
    驗員甲○○結證屬實。
二、按行車速度，依標誌之規定。行經無號誌之交岔路口時，應減速慢行，作隨時停
    車之準備。又汽車行駛時，駕駛人應注意車前狀況，並隨時採取必要之安全措施
    ，此道路交通安全規則第九十三條第一項本文、第一項第四款、第九十四條第三
    項分別定有明文。本件肇事地點，為無號誌之交岔路口，限速四十公里，為被告
    所不否認，且有道路交通事故調查報告表附卷可按。被告以時速六十公里行駛，
    不但超過限制速度，且未減速慢行。另被告承認肇事前未注意到產業道路有機車
    駛出。從現場圖及照片顯示，現場並無煞車痕跡，被告小貨車撞及機車後，撞斷
    路旁電線桿，車頭轉向，衝入池溏岸旁等情觀之，可知被告當時行車速度很快，
    且未注意被害人機車已自產業道路駛入交岔路口其行駛車道內，其違反上述規定
    之注意義務，過失甚為明確。又被害人因本件車禍死亡，亦如前述，則被告之過
    失行為，與被害人死亡間，有相當因果關係。是被告業務過失致死犯行，堪足認
    定。
三、被告駕駛動力交通工具，致人死亡而逃逸，除被告之自白，已如前述外，亦經同
    車之泰籍勞工IN KHONG SUNTHORN 在警訊中所證實，並有雲林縣警察局北港分局
    下崙派出所查獲被告之過程所制作之案件紀錄表、變死案件初步調查報告書等附
    卷資為佐證，其肇事逃逸犯行，亦堪認定。
四、核被告所為，係犯刑法第二百七十六條第二項之業務過失致死罪、第一百八十五
    條之四之肇事致人死亡逃逸罪。其無照駕車，因而致人於死，所犯業務過失致死
    罪，應依道路交通管理處罰條例第八十六條第一項規定，加重其刑。被告所犯上
    開二罪，犯意各別，所犯又係犯罪構成要件不同之罪名，應分論併罰。爰審酌被
    告尚無犯罪前科，素行良好。因家庭經濟不佳，且育有三名子女，分別為十九、
    十八、五歲，而來台工作。來台後，接受雇主管理指揮監督，而無照駕駛車輛，
    實有不得不然難言之苦。及其肇事之過失責任不輕，犯後坦承犯行，被害人家屬
    表示願給予被告自新機會等一切情形，分別量處如主文所示之刑，並定其應執行
    之刑亦如主文。又查被告前未曾受有期徒刑以上刑之宣告，有台灣雲林地方法院
    檢察署刑案資料查註紀錄表一紙在卷可稽，其犯罪後已深知悔悟，本院認其經此
    教訓後，當益知警惕，應無再犯之虞，因認其所宣告之刑，以暫不執行為適當，
    併予宣告緩刑四年，以勵來茲而啟自新。
五、應依刑事訴訟法第二百九十九條第一項前段、刑法第二百七十六條第二項、第一
    百八十五條之四、第五十一條第五款、第七十四條第一款、道路交通管理處罰條
    例第八十六條第一項規定，罰金罰鍰提高標準條例第一條前段，判決如主文。
中      華      民      國      九十      年      八    月    二十八    日
                                         臺灣雲林地方法院刑事第一庭
                                             法  官  康樹正
右正本證明與原本無異。
如不服本判決，應於判決送達後十日內向本院提出上訴狀( 應附繕本 )。
                                             書記官  劉興錫
中      華      民      國      九十      年      八    月    二十八    日
中華民國刑法第二百七十六條
 (過失致死罪)
因過失致人於死者，處二年以下有期徒刑、拘役或二千元以下罰金。
從事業務之人，因業務上之過失犯前項之罪者，處五年以下有期徒刑或拘
役，得併科三千元以下罰金。
中華民國刑法第一百八十五條
 (妨害公眾往來安全罪)
損壞或壅塞陸路、水路、橋樑或其他公眾往來之設備或以他法致生往來之
危險者，處五年以下有期徒刑，拘役或五百元以下罰金。
因而致人於死者，處無期徒刑或七年以上有期徒刑。致重傷者，處三年以
上十年以下有期徒刑。
第一項之未遂犯罰之。


司法院資訊處製作；財團法人民間司法改革基金會備份。
